臺灣高等法院臺中分院刑事裁定　　　　　　　　　　九十一年度聲再字第七五號
　　再審聲請人
　　即受判決人　甲○○
　　　　　　　　乙○○
右列聲請人因偽造文書案件，對於本院九十一年度上易字第一一○號中華民國九十一
年三月二十日確定判決（臺灣臺中地方法院九十年度自字第六三七號），聲請再審，
本院裁定如左：
      主  文
本件再審之聲請駁回。
      理  由
一、本件聲請意旨略稱：再審聲請人即受判決人（以下均簡稱為聲請人）甲○○、乙
    ○○二人之間確有借貸關係，聲請人甲○○曾向乙○○借款新台幣（下同）二百
    萬元，為此，聲請人甲○○才將台中市○○區○○路一八一巷一號之房屋出租與
    聲請人乙○○，並約定租期為五年，租金每月為二萬元，至民國（下同）九十一
    年二月二十九日已扣抵借款一百二十萬元，對此事項，聲請人二人於鈞院（即本
    院）九十一年度上易字第一一○號刑事案件就有提出六張本票影本、及台中市第
    二信用合作社活期儲蓄存款之存摺以資證明，並非臨時補據，且台中市○○路○
    段二六九之二○號二樓之建物，聲請人乙○○亦已於八十七年九月一日賣出，亦
    有建物登記簿謄本可資佐證，聲請人乙○○自有租用台中市○○區○○路一八一
    巷一號之房屋之必要，以上重要證據，聲請人已於鈞院上開刑事案件提出，而未
    獲審酌，為此，依據刑事訴訟法第四百二十一條之規定，提起本件再審之聲請。
二、惟按，不得上訴於第三審法院之案件，其經第二審確定之有罪判決，如就足生影
    響於判決之重要證據漏未審酌者，得為受判決人之利益聲請再審，固為刑事訴訟
    法第四百二十一條所明定，惟上開刑事訴訟法第四百二十一條所指足生影響於判
    決之重要證據，須足以據以認定受判決人應受無罪或免訴，或輕於原審所認定之
    罪名，始可據以提起再審之聲請。經查：
（一）本案聲請人甲○○、乙○○係女婿、岳母關係，聲請人甲○○於八十六年七月
      十五日，以其所有坐落台中市○○區○○段一八五一、一八五五及一八五一之
      三四地號土地，及其上建號七三八二號、門牌為同區○○路一八一巷一號房屋
      ，向泛亞商業銀行股份有限公司（下稱泛亞銀行）設定最高限額抵押權九百八
      十五萬元，並向泛亞銀行借款八百六十萬元之後，因其自八十六年八月十八日
      起，即未依約繳納利息，泛亞銀行乃向原審法院民事庭聲請支付命令確定，詎
      泛亞銀行持上開支付命令，向原審法院民事執行處聲請強制執行聲請人甲○○
      所有前揭不動產，經該院民事執行處以八十七年度執字第二五一二號強制執行
      事件受理，於八十七年三月四日囑託台中市中正地政事務所查封前開不動產，
      並定期於同年七月十六日公開進行拍賣，且將該次拍賣之不動產拍賣公告於同
      年六月十九日下午張貼於該院牌示處之後，聲請人甲○○、乙○○如何為阻礙
      拍賣程序之進行，明知乙○○並未向甲○○承租前揭房屋，竟基於共同犯意之
      聯絡，共同於同年六月下旬至同年七月七日間之某日，在台中市○○路一八一
      巷一號處，簽定一份內容略為：乙○○自八十六年三月一日起至九十一年二月
      二十九日止，向甲○○承租上開房屋之不實租賃契約書，再由聲請人甲○○於
      八十七年七月七日，以其名義，持該契約書，具狀向原審法院民事執行處聲明
      異議，主張「債務人（甲○○）於八十六年三月一日起出租乙○○五年，須等
      契約到期才能交屋」等情，使原審法院民事執行處法官將此不實事項登載於前
      揭執行事件卷宗內之臺灣臺中地方法院公告及通知函中，足以生損害於法院對
      於拍賣公告之正確性及債權人泛亞銀行之利益等情，業據自訴人泛亞銀行指訴
      甚詳，且有原審法院民事執行處八十七年度執字第二五一二號執行卷宗及卷附
      之房屋租賃契約書可稽。而就聲請人二人於上開刑事案件所辯租賃契約之存在
      ，本院上開刑事確定判決所引用之原審法院九十年度自字第六三七號刑事判決
      ，亦以：（１）甲○○於原審法院審理時供稱：「租金二萬元，保證金四萬元
      ，租期五年，可以使用房屋全部範圍，用我先前的借款二百萬元來抵銷房租」
      、「租金分兩期付，第一次付八十六年三月一日至八十八年八月三十一日，用
      抵銷的方式付六十萬元，第二次是八十八年九月一日至九十一年二月二十九日
      ，再抵銷六十萬元」云云（見原審法院九十年十一月六日審判筆錄）；聲請人
      乙○○則供述：「甲○○有欠我二百萬元，租金每月二萬元，以之前的借款二
      百萬元來抵銷。我跟他簽五年的租賃契約，共抵了二年半的房租一百二十萬元
      」、「（為何抵銷房屋租金的期間與甲○○所述不符？）我不會算，搞不清楚
      」云云（見原審法院九十年十一月二十七日審判筆錄）。是其等二人對於以借
      款抵付租金之期間等供述，顯相矛盾。佐以二百萬元並非一筆小數目，縱雙方
      有親屬關係，衡情對於欠款如何抵銷房租之事，關涉被告乙○○權益至鉅，理
      應仔細盤算，當無以「不會算，搞不清楚」而輕率應允之理。又甲○○前於臺
      灣臺中地方法院檢察署八十八年度偵字第一六一六九號被訴詐欺案件偵訊時自
      承：貸款時（八十六年六月間）前開房屋是空屋，伊與乙○○口頭約定房子出
      租給她，也收了租金等情，此與甲○○前開所稱租金係以欠款抵付等語，亦相
      齟齬。再觀卷附該房屋租賃契約書第三條記載：每月租金新臺幣二萬元整，雙
      方願定每期二年六個月份現金應於每期三日前繳付，無論任何理由不得拖延或
      拒納等文字。其中之「三」字係手寫，並非定型化文字，倘確有以二百萬元欠
      款抵付租金之事實，應無所謂「應於每期三日前繳付」之記載，由此益徵被告
      二人前開辯解，實不足採。參以聲請人等始終未提出二百萬元借貸關係之過程
      與憑證，是其等二人所辯，誠堪置疑。（２）徵諸甲○○於九十年十一月六日
      原審法院審理時供稱：「該租賃契約是八十六年三月一日白天在陳平路的房屋
      現址訂立的」、「簽約之後，我岳母乙○○就馬上搬進來住」等語，核與甲○
      ○前於警員至前開房屋訪查時陳稱：伊自八十九年二月份即搬入該房屋居住，
      無與其他人居住等情（見前案卷附臺中市警察局第五分局九十年一月三十日（
      九十）中分五刑字第三００一四號函暨檢附筆錄），顯相矛盾，倘乙○○確實
      承租該房屋，並於八十六年三月一日訂約後即搬入居住，甲○○自無於警員訪
      查時，供稱伊無與他人居住之理。（３）又甲○○前於臺灣臺中地方法院檢察
      署八十八年度偵字第一六一六九號被訴詐欺案件偵訊時自承：貸款時（八十六
      年六月間）前開房屋是空屋，伊與乙○○口頭約定房子出租給她，也收了租金
      ，但未訂契約，乙○○當時未住進前開房屋（見該偵查卷第十六頁正面）；嗣
      於該案原審法院審理時（八十九年度易字第一一八四號）卻又供稱：上開房屋
      設定抵押（八十六年六月）時，雖有簽立切結書，但未注意該切結書之內容，
      伊在設定抵押前，早已於八十六年三月間即將房屋出租予伊岳母乙○○。另乙
      ○○於臺灣臺中地方法院檢察署八十八年度偵字第一六一六九號詐欺案件偵訊
      時證稱：伊與被告（即甲○○）於八十六年三月一日訂立租賃契約，伊是與孫
      子廖于德同住在該址，大概是從八十六年三月十五日起才開始住，大部分時間
      是住在該處，有時才至兒子住處居住（見該偵查卷第五十六頁）；然其於該案
      原審法院審理時，先係稱：八十六年三月訂立租約，但二月份被告就說要將房
      子租給伊，這地方只有伊在住，偶爾孫子廖于德會來與伊同住；旋又改稱：孫
      子廖于德連星期六、日均與伊同住在該址（見該案原審法院八十九年六月九日
      訊問筆錄）。綜上以觀，足見甲○○於前案供詞及乙○○於前案證詞，均前後
      反覆不一，且二人就乙○○係於何時住進該房屋之陳述，亦不相符，是二人是
      否訂立租賃契約，實有疑義各情，認聲請人二人此部分所辯無可採信。其認事
      採證難認有何違誤。
（二）本件聲請人於本院上開九十一年度上易字第一一○號刑事案件所提出之本票影
      本六張，並非不可事後臨訟簽發，聲請人甲○○在台中市第二信用合作社活期
      儲蓄存款之存摺所記載之現金存入，其資金來源為何，亦無從僅憑上開存摺認
      定，以上均非其等所辯借貸關係存在之確切證明，尤非刑事訴訟法第四百二十
      一條所指足以據以認定受判決人應受無罪或免訴，或輕於原審所認定之罪名之
      重要證據。另聲請人所提出之建物登記簿謄本，依據聲請人所提出之事證，已
      難認係本院上開刑事確定判決漏未審酌之證據。且聲請人提出上開建物登記簿
      謄本所欲證明之事項，更與其在本院上開刑事案件調查中，所坦承：乙○○與
      其岳父住於台中市○○路○段二六九之二○號之供述不符。此亦非原確定判決
      漏未審酌足以據以認定受判決人應受無罪或免訴，或輕於原審所認定之罪名之
      重要證據。
三、綜上所述，本案並無刑事訴訟法第四百二十一條所規定：有足以影響於判決之重
    要證據漏未審酌之情形。本件聲請人所舉聲請再審之理由，核與上引法條所定不
    符，應認為無再審理由，爰依同法第四百三十四條第一項，裁定如主文。
中      華      民      國    九十一  年    四      月      三十        日
                                    臺灣高等法院臺中分院刑事第三庭
                                          審判長法  官  陳  朱貴
                                                法  官  胡  忠  文
                                                法  官  廖  柏  基
右正本證明與原本無異。
不得抗告。
                                                書記官  詹  錫  朋
中      華      民      國    九十一     年      五       月     二     日
                                                                        Ｆ
